臺灣桃園地方法院刑事判決　　　　　　　94年度訴字第1627號
公　訴　人　台灣桃園地方法院檢察署檢察官
被　　　告　甲○○
　　　　　　　　　　　24弄2.
　　　　　　　　　　（現因另案於臺灣桃園監獄執行中）
選任辯護人　林仕訪律師
上列被告因違反槍砲彈藥刀械管制條例案件，經檢察官提起公訴
（94年度偵字第12057 號），本院判決如下：
    主  文
甲○○未經許可，持有可發射子彈具有殺傷力之改造手槍，累犯
，處有期徒刑貳年捌月，併科罰金新臺幣萬元；罰金如易服勞
役，以銀元佰元即新臺幣玖佰元折算壹日。扣案具殺傷力改造
手槍壹枝（含彈匣壹個，槍枝管制編號0000000000），沒收之。
    事  實
一、甲○○曾因毀損案件，經本院於民國88年1 月16日以88年度
    壢簡字第4 號判決，判處有期徒刑3 月，而於88年8 月24日
    確定，並於89年7 月9 日執行完畢（構成累犯）。嗣因於93
    年4 月初某日至同年月19日上午10時15分許為警查獲止，未
    經許可持有可發射子彈具有殺傷力之土製霰彈長槍案件，經
    本院於93年11月5 日以93年度訴字第1095號判決判處有期徒
    刑9 月，並於93年12月9 日確定；再因於93年10月6 日至同
    年11月4 日下午1 時40分為警查獲止，未經許可持有可發射
    子彈具有殺傷力之改造手槍經警查獲，經臺灣桃園地方法院
    檢察署檢察官以甲○○上開犯行與前揭本院93年度訴字第10
    95號確定判決之犯罪事實，具有連續犯之裁判上一罪關係，
    於93年12月27日不起訴處分確定；又因於93年12月10日晚間
    8 時許至同年月17日晚間8 時為警查獲止，未經許可持有可
    發射子彈具有殺傷力之改造手槍案件，經本院於94年5 月13
    日以94年度訴字第631 號判決，判處有期徒刑1 年2 月，並
    於94年6 月20日確定（均未構成累犯）。
二、甲○○明知可發射子彈具有殺傷力之仿FN廠1910型半自動手
    槍製造之金屬玩具手槍，更換土造金屬槍管改造而成之改造
    手槍1 把（含彈匣1 個，槍枝管制編號：0000000000號），
    機械性能良好，可擊發適用之子彈，係屬槍砲彈藥刀械管制
    條例第4 條第1 項第1 款之槍砲，非經主管機關許可不得持
    有，惟於94年3 月初之某日，因「蕭建鴻」欠有新臺幣（下
    同）2,000,000 餘元，「蕭建鴻」遂在桃園縣中壢市○○○
    路與環中東路口，將上開槍枝及不具殺傷力之改造子彈數顆
    交付予甲○○，以供債務抵押之用，甲○○即未經許可而持
    有上開改造手槍，經甲○○實際射擊後，因上開槍枝無法擊
    發「蕭建鴻」所交付之改造子彈，甲○○將上開槍枝及射擊
    後所餘不具殺傷力之改造子彈4 顆，藏放於桃園縣楊梅鎮○
    ○路永平桿9 之3 電線桿底下，以此方式持有之。嗣甲○○
    前因違反槍砲彈藥刀械管制條例經臺灣桃園地方法院檢察署
    檢察官發布通緝，經警於94年4 月22日上午11時許，在桃園
    縣楊梅鎮○○里○○路210 巷6 號6 樓緝獲，甲○○即於該
    管公務員未發覺其持有上開槍枝犯罪前，向警員劉志明供出
    上情，並帶警員至桃園縣楊梅鎮○○路永平桿9 之3 電線桿
    底下即其藏放槍枝之處所，取出上開槍枝及不具殺傷力之改
    造子彈4 顆等物，並接受裁判。
三、案經桃園縣警察局中壢分局報請臺灣桃園地方法院檢察署檢
    察官偵查起訴。
    理  由
壹、程序方面：
    本件認定事實所引用之本件卷內所有卷證資料（包含人證與
    文書證據、物證等證據），並無證據證明係公務員違背法定
    程序所取得，且被告及其辯護人於審判期日對本院提示之卷
    證陳明沒意見等語，且卷內之文書證據，亦無刑事訴訟法第
    159 條之4 之顯有不可信之情況與不得作為證據之情形。另
    內政部警政署刑事警察局94年5 月4 日刑鑑字第0940066517
    號槍彈鑑定書，係桃園縣政府警察局中壢分局囑託內政部警
    政署刑事警察局鑑定被告所持有之改造手槍是否具有殺傷力
    ，核其本質，乃為被告以外之人於審判外之書面陳述，依刑
    事訴訟法第159 條第1 項之規定，不具證據能力，雖被告及
    其辯護人於本院行準備程序時否認其證據能力，惟於本院審
    理時，同意將其作為證據使用，且該槍彈鑑定書，與檢察官
    主張之事實有關聯性，而內政部警政署刑事警察局作成前開
    槍彈鑑定書時亦無任何不適當之情況，依刑事訴訟法第159
    條之5 第1 項規定，有證據能力。綜上，依刑事訴訟法第15
    9 條至159 條之5 之規定，本件認定事實所引用之本件卷證
    所有證據（包含人證與文書證據、物證等證據），均有證據
    能力，合先敘明。
貳、實體方面：
一、訊據被告甲○○於警詢、偵查及本院審理期間，對於上揭時
    、地，持有上開具殺傷力之改造手槍1 把之事實坦承不諱，
    復有上開改造手槍1 把扣案為證，堪認被告此部分之自白與
    事實相符，堪以採信。惟被告辯稱，扣案之改造手槍無法擊
    發其持有之子彈，故不具有殺傷力云云。經查：
    (一)扣案之改造手槍1 把經送內政部警政署刑事警察局鑑定，
      以性能檢驗法鑑驗結果：「一、送鑑改造手槍壹枝（含彈
      匣壹個，槍枝管制編號0000000000），認係仿FN廠1910型
      半自動手槍製造之玩具手槍，更換土造金屬槍管改造而成
      之改造手槍，機械性能良好，可擊發適用之子彈，認具殺
      傷力。」等情，有內政部警政署刑事警察局94年5 月4 日
      刑鑑字第0940066517號槍彈鑑定書1 份附卷足參（見偵查
      卷第38頁）。嗣本院將上開改造手槍送內政部警政署刑事
      警察局，依實射法鑑定扣案之改造手槍是否具有殺傷力，
      經內政部警政署刑事警察局裝填適用子彈試射結果，測得
      發射彈丸（直徑約7.77mm、重量約3.86公克）之速度為88
      公尺/ 秒，換算其動能為14 .95 焦 耳，單位面積動能為
      31.52 焦耳/ 平方公分，此有內政部警政署刑事警察局94
      年11月7 日刑鑑字第0940160814號函附於本院卷可參；佐
      以內政部警政署刑事警察局上開函附美國軍醫總署定義，
      彈丸撞擊動能達58呎磅（約為78.6焦耳），則足以使人喪
      失戰鬥能力，內政部警政署刑事警察局對活豬作射擊測試
      結果，彈丸單位面積動能達24焦耳/ 平方公分，則足以穿
      入豬隻皮肉層，依日本科學警察研究所之研究結果，彈丸
      單位面積動能達20焦耳/ 平方公分，則足以穿入人體皮肉
      層等情，扣案之改造手槍既能發射子彈，且發射子彈後之
      彈頭單位面積動能達30.35 焦耳/ 平方公分，應認扣案之
      改造手槍確具有殺傷力無訛。
    (二)扣案之改造子彈4 顆，係由玩具金屬彈殼加裝直徑約8.00
      mm金屬彈頭而成之改造子彈，經內政部警政署刑事警察局
      採樣1 顆試射結果，無法擊發，不具殺傷力等情，亦有內
      政部警政署刑事警察局94年5 月4 日刑鑑字第0940066517
      號槍彈鑑定書1 份附卷足參（見偵查卷第38頁）。從而，
      被告辯稱以其持有之槍枝無法擊發扣案之改造子彈一情，
      應屬實在，然扣案槍枝經以性能檢驗法、實射法鑑定結果
      ，扣案槍枝機械性能良好，可擊發適用之子彈，業如前述
      ，倘被告另尋得適用之子彈，自可持扣案槍枝擊發，仍具
      有殺傷力，是被告辯稱扣案槍枝無法擊發扣案之改造子彈
      云云，尚無卸免其未經許可持有具殺傷力改造手槍之罪責
      。
    綜上，本件事證明確，被告犯行足可認定，應依法論科。
二、核被告所為，係犯槍砲彈藥刀械管制條例第8 條第4 項之未
    經許可，持有可發射子彈具有殺傷力之改造手槍罪。另查被
    告曾有如事實欄所載之犯罪前科與執行紀錄，此有臺灣高等
    法院被告全國前案紀錄表與台灣桃園地方法院檢察署刑案資
    料查註紀錄表各乙份存卷可按，其於5 年以內再犯本件有期
    徒刑以上之罪，為累犯，應依刑法第47條之規定加重其刑。
    又按刑法第62條所謂發覺，固非以有偵查犯罪權之機關或人
    員確知其人犯罪無誤為必要，而於對其發生嫌疑時，即得謂
    為已發覺；但此項對犯人之嫌疑，仍須有確切之根據得為合
    理之可疑者，始足當之，若單純主觀上之懷疑，要不得謂已
    發生嫌疑。查被告係前因違反槍砲彈藥刀械管制條例案件經
    臺灣桃園地方法院檢察署發布通緝，警員劉志明依線報於桃
    園縣楊梅鎮○○路210 巷6 號6 樓緝獲後，經詢問被告是否
    尚持有其他槍枝時，被告即帶同警員至桃園縣楊梅鎮○○路
    永平桿9 之3 電線桿底下取出上開槍枝，此據證人劉志明於
    本院審理時證述明確，且證人劉志明於本院審理時亦稱，被
    告係因違反槍砲彈藥刀械管制條例遭通緝，故例行性詢問被
    告是否另持有槍枝等語，復審酌被告藏放槍枝地點，並非伊
    位於桃園縣楊梅鎮○○路210 巷6 號6 樓為警緝獲之處所，
    是證人劉志明對被告究否持有槍枝一節，並無確切證據資料
    或有何之懷疑，難謂證人劉志明於上開處所緝獲被告時，已
    發覺被告犯本件未經許可持有改造手槍罪。綜上，被告係於
    該管公務員未發覺犯罪前，自動供出持有槍械犯行並帶同警
    員起出槍彈而接受裁判，自係合於槍砲彈藥刀械管制條例第
    18條第1 項前段規定自首並報繳其持有之槍枝之情形，應依
    槍砲彈藥刀械管制條例第18條第1 項前段之規定，減輕其刑
    ，並先加後減之。爰審酌被告屢次因未經許可持有具殺傷力
    改造手槍案件為警查獲，並經本院裁判（詳如事實欄一所述
    ），有臺灣高等法院被告全國前案紀錄表可據，其素行不良
    ，而改造手槍性質上屬高度危險之物品，非經主管機關許可
    不得擅自持有，以維社會大眾安全，而被告無故持有具殺傷
    力之改造手槍，對社會之秩序及安寧，勢將會產生極大之不
    安，所為非是，惟被告持有上揭改造手槍之數量非鉅，亦未
    持之從事其他犯罪行為，尚未對社會治安產生重大危害即遭
    警查獲，及被告之素行、犯罪之動機、目的、手段等一切情
    狀，爰量處如主文所示之刑，併就罰金部分，諭知易服勞役
    之折算標準，以資懲儆。
三、末查，扣案之改造手槍1 把（含彈匣1 個，槍枝管制編號：
    0000000000號），係仿FN廠1910型半自動手槍製造之玩具手
    槍，更換土造金屬槍管改造而成之改造手槍，可擊發適用子
    彈，具殺傷力，係屬違禁物，應依刑法第38條第1 項第1 款
    之規定，宣告沒收之。另扣案之改造子彈4 顆（其中1 顆因
    採樣試射而滅失），經鑑驗結果亦不具殺傷力，業如前述，
    並非違禁物，本院毋庸宣告沒收，附此敘明。
據上論斷，應依刑事訴訟法第299 條第1 項前段，槍砲彈藥刀械
管制條例第8 條第4 項、第18條第1 項前段，刑法第11條前段、
第42條第2 項、第47條、第38條第1 項第1 款，罰金罰鍰提高標
準條例第2 條，現行法規所定貨幣單位折算新臺幣條例第2 條，
判決如主文。
本案經檢察官林鈺雄到庭執行職務
中　　華　　民　　國　　94　　年　　12　　月　　30　　日
　　　　　　　　　刑事第四庭    審判長法　官　黃斯偉
                                      法  官  蘇昭蓉
                                      法  官  陳心婷
以上正本證明與原本無異。
如不服本判決，應於判決送達後10日內向本院提出上訴狀（應附
繕本），上訴於臺灣高等法院。
　　　　　　　　　　　　　　　　      書記官  陳青瑜
中　　華　　民　　國　　95　　年　　 1　　月　　6 　　日
附錄本件論罪科刑法條全文：
槍砲彈藥刀械管制條例第8條
未經許可，製造、販賣或運輸鋼筆槍、瓦斯槍、麻醉槍、獵槍、
空氣槍或第4 條第1 項第1 款所定其他可發射金屬或子彈具有殺
傷力之各式槍砲者，處無期徒刑或5 年以上有期徒刑，併科新臺
幣1 千萬元以下罰金。
未經許可，轉讓、出租或出借前項所列槍枝者，處5 年以上有期
徒刑，併科新臺幣1 千萬元以下罰金。
意圖供自己或他人犯罪之用，而犯前二項之罪者，處無期徒刑或
7 年以上有期徒刑，併科新臺幣1 千萬元以下罰金。
未經許可，持有、寄藏或意圖販賣而陳列第1 項所列槍枝者，處
3 年以上10年以下有期徒刑，併科新臺幣700 萬元以下罰金。
第 1 項至第 3 項之未遂犯罰之。
